---
title: "Logística"
subtitle: "Encontro Síncrono 10"
author: 
  - <br></br>Renata Oliveira
date: '24/03/2021'
output:
  xaringan::moon_reader:
    lib_dir: libs
    css: ["xaringan-themer.css", "slides.css"]
    nature:
      ratio: "16:9"
      highlightLines: true
      highlightStyle: solarized-light
      countIncrementalSlides: false
      slideNumberFormat: |
         <div class="progress-bar-container">
           <div class="progress-bar" style="width: calc(%current% / %total% * 100%);">
           </div>
         </div>

---

```{r child = "setup.Rmd"}
```

```{r xaringan-tile-view, echo=FALSE}
xaringanExtra::use_tile_view()
```

```{r xaringan-editable, echo=FALSE}
xaringanExtra::use_editable(expires = 1)
```

```{r xaringan-panelset, echo=FALSE, message=FALSE, warning=FALSE}
xaringanExtra::use_panelset()
xaringanExtra::style_panelset_tabs(panel_tab_font_family = "sans-serif")
```

```{r xaringanExtra-clipboard, echo=FALSE}
htmltools::tagList(
  xaringanExtra::use_clipboard(
    button_text = "<i class=\"fa fa-clipboard\"></i>",
    success_text = "<i class=\"fa fa-check\" style=\"color: #90BE6D\"></i>",
    error_text = "<i class=\"fa fa-times-circle\" style=\"color: #F94144\"></i>"
  ),
  rmarkdown::html_dependency_font_awesome()
)
```

```{r xaringan-fit-screen, echo=FALSE}
xaringanExtra::use_fit_screen()
```

```{r xaringan-extra-styles, echo=FALSE}
xaringanExtra::use_extra_styles(
  hover_code_line = TRUE,         #<<
  mute_unhighlighted_code = TRUE  #<<
)
```

```{css include=FALSE}
.panelset {
   --panel-tab-foreground: currentColor;
   --panel-tab-background: unset;
   --panel-tab-active-foreground: currentColor;
   --panel-tab-active-background: unset;
   --panel-tab-active-border-color: currentColor;
   --panel-tab-hover-foreground: currentColor;
   --panel-tab-hover-background: unset;
   --panel-tab-hover-border-color: currentColor;
   --panel-tab-inactive-opacity: 0.5;
   --panel-tabs-border-bottom: #ddd;
   --panel-tab-font-family: Sen;
   --panel-tab-background-color-active: #fffbe0;
   --panel-tab-border-color-active: #023d4d;
}

.panelset .panel-tabs .panel-tab > a {
	color: #023d4d;
}

.panelset .panel-tabs {
  font-size: 0.5rem;
}
```

.small[
Grupo 1: [Cadeia de suprimentos de medicamentos](https://www.youtube.com/watch?v=Tx3ERP33i_U)   
.small[Amanda Pimenta e Pedro Henrique Reis]

Grupo 2: [Digitalização do Setor automotivo](https://youtu.be/kolxomSVSrQ)   
.small[Ana Luiza Jorge, Amanda Harumy, Camila Correa, Flávia Sakai e Larissa Costa]

Grupo 3:  [Fluxo financeiro e digitalização](https://youtu.be/1BzRM178vyU)   
.small[Camila Pacífico, Maria Fernanda e Rafaela Cristina]

Grupo 4: [Economia da recorrência](https://www.youtube.com/watch?v=NZeoI-E3oJ4&feature=youtu.be)   
.small[Gabriel Gestaldi, Arthur, Gustavo Fontana e Lorena Rodrigues]

Grupo 5: [Varejo e digitalização - E-commerce](https://www.youtube.com/watch?v=kfa7IScuC4c&feature=youtu.be&ab_channel=HarleyViana)   
.small[Raphael Nicolete, Harley Viana, Helen Amorim e Larissa Freitas]

Grupo 6: [Aplicativo de entregas de bebidas](https://youtu.be/YwNbxe83Ejs)  
.small[Felipe Caxito, Lucas Teixeira, Matheus Troian, Renato Canuto e Patrícia Morozesk]

Grupo 7: [Uber]()   
.small[Leidiane Soares, Naiara Veloso, Mateus Mendes, Ana Paula, Vitor Vieira]
]

---
class: center, middle

## Retrospecto

---

## Definições

### Logística

.midi[
.question[
“**Logística** é dispor a **mercadoria ou o serviço** certo, no **lugar** certo, no **tempo** certo e nas **condições desejadas**, ao mesmo tempo em que fornece a **maior contribuição à empresa**”. 
(Ballou, 2001)
]
]

### Gestão Cadeia de Suprimentos

.question[
.midi[
**Cadeia de suprimentos** é a estrutura consolidada e integrada, em níveis estratégico, tático e operacional, entre agentes de produção, mercadológicos, logísticos e sociedade, para que seja possível coordenar as operações de maneira a garantir a gestão orientada à logística, tendo como objetivo o _trade-off_ entre **responsividade** e **eficiência**, além de garantia de um contexto sustentável de desenvolvimento por ações **socialmente responsáveis** e **resilientes.** 
]
]

---

## Fatores-chave de desempenho

**- Instalações**   
**- Estoques**    
**- Sourcing**   
- Transportes   
- Informação   
- Pricing

---

class: center, middle

# Estoques, Armazenagem e Localização

---

# Gestão de estoques

## Definição 

“Os estoques são recursos ociosos que possuem valor econômico.” 
.small[
Joseph G. Monks: Administração da Produção
]

“Entende-se por estoque quaisquer quantidades de bens físicos que sejam conservados, de forma improdutiva, por algum intervalo de tempo.”
.small[
Daniel Moreira:  Administração da Produção e Operações
]

---

# Gestão de estoques

## Definição 

“Estoques são acúmulos de materiais entre fases dos processos de transformação, que proporcionam um grau de independência entre as fases”
.small[
Henrique L.Correa: Administração da Produção e Operações
]

Estoques são materiais ou produtos que ficam fisicamente disponíveis pela empresa, até o momento de ingressarem no processo produtivo ou seguirem para a comercialização direta ao consumidor final. Os estoques podem ser de matérias-primas e outros insumos, produtos em processos, produtos acabados disponíveis para a comercialização e todos os demais materiais e insumos que a empresa utiliza e que necessitam estar armazenados nas suas dependências.

---

## Por que surgem os estoques?

- Impossível  ou inviável coordenar suprimento e demanda:
  - capacidade
  - informação
  - custo de obtenção
  - restrições tecnológicas
  
- Especular com os estoques:
  - escassez
  - oportunidade
  
---



## Por que surgem os estoques?

- Incerteza de previsões de suprimento e/ou demanda: 
  - estoques de segurança

- Preencher o “pipeline”  - canais de distribuição

---

## Razões para existência de estoques

- compras ou produção de forma mais econômica 
- redução de fretes
- prevenir incertezas (desabastecimentos)
- reduzir efeitos de sazonalidades
- diferentes ritmos de produção entre fases
- reduzir custos de ociosidades
- melhor atendimento a consumidores


---

## Tipos de estoque

- Estoque Isolador ou Estoque de Segurança - tem como função compensar as incertezas inerentes ao fornecimento e demanda. Ex: máquina problemática!!!

- Estoque de Ciclo - ocorre porque um ou mais estágios na operação não podem fornecer todos os itens que produzem simultaneamente. Ex: fabricações em batelada - Padaria / Processos Químicos.

- Estoque de Antecipação - ocorre principalmente nos produtos de grande variação de demanda. Ex: chocolate, sorvete, cerveja.

- Estoque no Canal de Distribuição - ocorrem porque o material não pode ser transportado instantaneamente entre o ponto de produção e o ponto de venda.

---

## Influência de estoques na competitividade das empresas

- Influência nos custos;
- Influência na velocidade de entrega;
- Influência na confiabilidade de entregas;
- Influência sobre a flexibilidade de saídas - quando se tem estoques de diferentes produtos tem-se flexibilidade para atender as diferentes necessidades, mas perde-se flexibilidade em qualquer mudança de pedido feita pelo cliente.
- Influência sobre a qualidade do produto - a produção com qualidade reduz o nível de estoque da empresa pois corre-se um risco menor de se perder o material.
- Influência sobre o serviço prestado ao cliente.

---

## Decisões de estoques

**Quanto pedir**

  - Custos de estoques   
  - Lote econômico de compras
  
**Quando pedir**

  - Revisões contínuas e periódicas
  
**Como controlar o sistema**

  - Curva ABC   
  - Inventário   
  - planejamento de estoques de segurança   

---

## Objetivos da gestão de estoques

-	Cálculo do nível de estoque cíclico   
-	Cálculo do nível de estoque de segurança   
-	Determinação de Lote Econômico de Compra   
-	Atualização de inventário   
-	Replanejamento do suprimento   
-	Determinação do ponto de pedido   
-	Recebimento e armazenagem de materiais   
-	Conservar material em condições adequadas   
-	Entregar material mediante requisição   
-	Documentação   
-	Organização do almoxarifado   

---

## Principais incertezas que impactam o planejamento de estoques

- Incertezas quanto à demanda (consumo)   
- Incertezas em relação à entrega (atrasos, por exemplo)   

---

[Meu Locker](https://www.linkedin.com/feed/update/urn:li:activity:6772601182000087040/)

---

<iframe width="1147" height="645" src="https://www.youtube.com/embed/4DKrcpa8Z_E" title="YouTube video player" frameborder="0" allow="accelerometer; autoplay; clipboard-write; encrypted-media; gyroscope; picture-in-picture" allowfullscreen></iframe>

---

<iframe width="1147" height="645" src="https://www.youtube.com/embed/Ox05Bks2Q3s" title="YouTube video player" frameborder="0" allow="accelerometer; autoplay; clipboard-write; encrypted-media; gyroscope; picture-in-picture" allowfullscreen></iframe>


---

## Reorganização das entregas

.small[
Pontos|	Entrega|	Atividade
------|--------|-----------
10| 10/02 | Estudos Autônomos 1 (entregue)
20|	20/02	| Projeto incremental 1 (entregue)
10| 16/03 | Estudos Autônomos 2 (entregue)
10| 23/03 | Estudos Autônomos 3 (entregue)
10| 30/03 | Estudos Autônomos 4 (postado)
10| 07/04 | Estudos Autônomos 5 (a ser postado)
30|	14/04 |	Projeto incremental 2 (a ser postado)
10| 14/04 | Engajamento
TOTAL:| |	100 pontos
]
---

## Atividades das semanas

- Estudos autônomos 4

---

class: center, middle

.larger[
**DÚVIDAS?**
]
